臺灣屏東地方法院簡易民事判決
                               111年度屏簡字第144號
原      告  張簡金水

訴訟代理人  黃耀平律師
被      告  張安良  

上列當事人間確認本票債權不存在事件，本院於民國111年6月27
日言詞辯論終結，判決如下：
    主  文
確認被告持有原告名義共同所簽發如本院111年度司票字第96號
民事裁定所示之本票，對原告本票債權（含利息）不存在。
訴訟費用由被告負擔。
    事實及理由
一、原告主張：緣被告持有以原告名義共同簽發如附表所示之本
    票（下稱系爭本票）向本院聲請准予強制執行，經本院以11
    1年度司票字第96號民事裁定准予強制執行在案。然系爭本
    票並非原告所簽發，爰起訴請求確認系爭本票債權不存在等
    語，並聲明：如主文所示。
二、被告則以：系爭本票是張簡志偉拿給我的，他拿票給我時上
    面就有原告的簽名，他說他爸爸同意，代理簽發系爭本票，
    請原告提出更多證據證明不是他筆跡不是他簽的等語置辯。
    聲明：原告之訴駁回。
三、本院之判斷：
  ㈠按本票本身是否真實，即是否為發票人所作成，應由本票債
    權人負證明之責，故發票人主張本票係非發票人所為，對執
    票人提起確認本票債權不存在之訴者，應由執票人就本票為
    真正之事實，負舉證責任，是被告辯稱請原告提出更多證據
    證明不是他筆跡不是他簽的云云，並無可採。本件本院依被
    告聲請將被告庭呈系爭本票原本上「張簡金水」之簽名，與
    原告於本院111年5月4日審理時當庭書寫「張簡金水」之簽
    名及相關文字，送法務部調查局鑑定，鑑定結果為：本案因
    參考筆跡數量不足，依現有資料歉難鑑定等語，有卷存法務
    部調查局111年5月16日調科貳字第11103211870號函覆可稽
    （見本院卷第27頁），而依肉眼判斷系爭本票上「張簡志偉
    」之字跡與「張簡金水」之字跡，其中「張」、「簡」二字
    之書寫方式、按捺、筆弧等均大致相符，顯係同一人所為之
    簽名，況被告自陳張簡志偉說他爸爸同意，代理簽發系爭本
    票等語，既係張簡志偉代理簽發系爭本票，益證系爭本票非
    原告所簽發。此外被告即未再為舉證證明原告確實有共同簽
    發系爭本票之事實，是則原告主張系爭本票並非其所共同簽
    發乙節，應為可採。
  ㈡次按為委任事務之處理，須為法律行為，而該法律行為，依
    法應以文字為之者，其處理權之授與，亦應以文字為之。其
    授與代理權者，代理權之授與亦同。民法第531 條定有明文
    。又本票為文義證券，應記載其為本票之文字、一定之金額
    、無條件擔任支付、發票年、月、日，由發票人簽名，票據
    法第120條第1項亦有明定。欠缺上開應記載事項之一者，依
    同法第11條第1項前段，其票據無效。則本票之發票行為，
    屬依法應以文字為之之法律行為，苟有對本票之發票行為授
    與代理權者，依上說明，其代理權之授與，即應以文字為之
    ，然本件被告並未提出原告授與代理權予張簡志偉之相關文
    字證據，故縱認被告抗辯原告授與代理權予張簡志偉簽發本
    票云云為真實，然該代理權之授與，未依法定方式為之，依
    民法第73條前段規定，自屬無效。原告授予代理權予張簡志
    偉簽發系爭本票既屬無效，則張簡志偉以原告名義簽發系爭
    本票之行為，原告自不受其拘束。
  ㈢綜上所述，原告提起本件訴訟，訴請確認被告持有系爭本票
    ，對原告之本票債權不存在，為有理由，應予准許。至於被
    告另聲請再送鑑定及通知證人張簡志偉到庭作庭，本院認為
    被告陳稱張志偉代理原告簽發系爭本票等語，在在可證系爭
    本票並非原告所簽發，事證已經明確，即無再為調查證據之
    必要，附此敘明。
四、訴訟費用負擔：民事訴訟法第78條。
中　　華　　民　　國　　111 　年　　7 　　月　　11　　日
                        屏東簡易庭  法  官  曾吉雄
正本係照原本作成。
如對判決上訴，須於判決送達後廿日內向本院提出上訴狀，其未
表明上訴理由者，應於提出上訴後二十日內向本院補提理由書狀
（均須按他造當事人之人數附繕本）。
如委任律師提起上訴者，應一併繳納上訴審裁判費。
中　　華　　民　　國　　111 　年　　7 　　月　　11　　日
                                    書記官  鄭美雀
附表：
發  票  日 發票人 票面金額 （新臺幣） 到 期 日 票據號碼 備註 109年11月6日 張簡志偉 張簡金水 300,000元 未記載 CH795923 免除作成拒絕證書